臺灣南投地方法院民事小額判決
111年度埔小字第135號
原      告  新安東京海上產物保險股份有限公司臺中分公司

法定代理人  王文龍  
訴訟代理人  洪銘遠  
被      告  張嘉建  
訴訟代理人  陳志賢  
上列當事人間損害賠償(交通)事件，本院於民國111年11月3日言
詞辯論終結，判決如下：
    主      文
被告應給付原告新臺幣11,418元，及自民國111年9月21日起至清
償日止，按年息百分之5計算之利息。
訴訟費用新臺幣1,000元由被告負擔。
本判決得假執行。
    事實及理由
壹、程序方面：
    按訴狀送達後，原告不得將原訴變更或追加他訴，但擴張或
    減縮應受判決事項之聲明者，不在此限；簡易訴訟程序，除
    本章別有規定外，仍適用第一章通常訴訟程序之規定；第43
    6條之規定，於小額程序準用之，民事訴訟法第255條第1項
    第3款、第436條第2項、第436條之23分別定有明文。經查，
    原告起訴時訴之聲明為：被告應給付原告新臺幣（下同）48
    ,571元，及自起訴狀繕本送達之翌日起至清償日止，按年息
    百分之5計算之利息。嗣於訴訟程序進行中，原告減縮請求
    之金額，而變更訴之聲明為：被告應給付原告11,418元，及
    自起訴狀繕本送達之翌日起至清償日止，按年息百分之5計
    算之利息。核其上開變更請求部分，應屬減縮應受判決事項
    之聲明，揆諸前揭之規定，應予准許。
貳、實體方面：　　
一、原告主張：其承保訴外人即被保險人詹勝麟所有車牌號碼00
    0-0000號自用小客車（下稱A車），於民國109年12月6日14
    時許，由被保險人駕駛該車行經南投縣○○鎮○○巷00號土地公
    廟廣場廁所旁前，遭被告駕駛車牌號碼0000-00號自用小客
    貨車（下稱B車）違規停車在該處，因其他裝載不當而發生
    碰撞，造成A車車體受損，被告應負3成之過失責任，被保險
    人有駕車未充分注意車前狀態之過失應負7成過失責任。原
    告已依保險契約賠付A車必要之修復費用48,571元（工資4,5
    30元、烤漆6,071元、零件37,970元），就零件費用扣除折
    舊後之費用為27,462元，加計工資及烤漆費用後合計38,063
    元，再按被告肇事責任比例3成計算為11,418元，為此依侵
    權行為及保險代位之法律關係提起本件訴訟。並聲明：被告
    應給付原告11,418元，及自起訴狀繕本送達之翌日起至清償
    日止，按年息百分之5計算之利息。
二、被告答辯略以：被告是停放車輛中被原告駕駛A車撞到，被
    告應無過失等語，並聲明請求駁回原告之訴。
三、本院之判斷：　　
　㈠按因故意或過失，不法侵害他人之權利者，負損害賠償責任
    ；不法毀損他人之物者，被害人得請求賠償其物因毀損所減
    少之價額，民法第184條第1項前段、第196條分別定有明文
    。次按被保險人因保險人應負保險責任之損失發生，而對於
    第三人有損失賠償請求權者，保險人得於給付賠償金額後，
    代位行使被保險人對於第三人之請求權；但其所請求之數額
    ，以不逾賠償金額為限，保險法第53條第1項可資參照。再
    按物被毀損時，被害人除得依民法第196條請求賠償外，並
    不排除民法第213條至第215條之適用；依民法第196條請求
    賠償物被毀損所減少之價額，得以修復費用為估定之標準，
    但以必要者為限，如修理材料以新品換舊品，應予折舊(最
    高法院77年度第9次民事庭會議決議㈠參照）。
　㈡原告主張上開事實，業據其提出理算作業、統一發票影本、
    行車執照影本、南投縣政府警察局埔里分局合成派出所道路
    交通事故當事人登記聯單、南投縣政府警察局道路交通事故
    初步分析研判表、道路交通事故現場圖、估價單、車損照片
    為證，並經本院依職權調取向南投縣政府警察局埔里分局調
    取本件道路交通事故卷宗資料相符。足認原告主張被告有其
    他裝載不當肇事，而造成A車受有損害，應可認為真實。
  ㈢被告雖抗辯並無任何過失等語。惟按汽車停車時，在顯有妨
    礙其他人、車通行處所，不得停車，道路交通安全規則第11
    2條第1項第9款定有明文。被告於警詢時供稱：我利用B車在
    肇事地點搭布袋戲棚架演布袋戲，因貨車卸貨後車斗升降一
    半未收起，被A車行合成巷右前車門底部擦撞到我的升降斗
    左後方，造成A車車門損壞等語（見本院卷第85頁），再參
    以依據前開系爭事故調查卷宗所附道路交通事故現場圖、現
    場照片（見本院卷第79、89至91頁），可見本件事故發生時
    ，B車車斗升降機鐵板往下平放與道路平行，占據道路約一
    半面積，顯然影響其他車輛之行進路線，屬道路交通安全規
    則第112條第1項第9款所定之停車禁止情形，被告行為顯有
    過失至為明確。又卷附道路交通事故初步分析研判表上亦記
    載被告有其他裝載不當肇事原因（見本院卷第93頁），是被
    告抗辯並無過失云云，與上開事證不符，為不可採。
  ㈣按損害之發生或擴大，被害人與有過失者，法院得減輕賠償
    金額，或免除之，民法第217條第1項定有明文。經查，本件
    被告固有上述違規停車而肇事之過失，惟原告保車駕駛詹勝
    麟涉有未注意車前狀況之過失，有上開道路交通事故初步分
    析研判表在卷可稽。是本院審酌雙方之過失程度，認應由被
    告負百分之30過失責任，詹勝麟負百分之70過失責任，始屬
    衡平。而原告既依保險法第53條第1項規定行使保險代位權
    ，即應繼受A車駕駛人即詹勝麟之過失責任。故依民法第217
    條第1項過失相抵原則，按被告之過失程度減輕其賠償責任
    百分之30，依此計算原告得請求被告給付之金額為11,418元
    （計算式：38,063x30％＝11,418元，元以下捨去）。
　㈤復按遲延之債務，以支付金錢為標的者，債權人得請求依法
    定利率計算之遲延利息；應付利息之債務，其利率未經約定
    ，亦無法律可據者，週年利率為百分之5；給付無確定期限
    者，債務人於債權人得請求時，經其催告而未為給付，自受
    催告時起，負遲延責任。其經債權人起訴而送達訴狀，或依
    督促程序送達支付命令，或為其他相類之行為者，與催告有
    同一之效力，民法第233條第1項前段、第203條、第229條第
    2項分別定有明文。本件原告請求被告賠償損害，係以支付
    金錢為標的，是原告請求被告給付原告11,418元，及自起訴
    狀繕本送達翌日即111年9月21日起至清償日止，按週年利率
    5%計算之利息，亦屬有據。　
四、綜上所述，原告依侵權行為及保險代位之法律關係，請求被
    告給付如主文第1項所示，為有理由，應予准許。
五、本件係就民事訴訟法第436條之8適用小額訴訟程序所為被告
    敗訴之判決，依同法第436條之20規定，由本院依職權宣告
    假執行。
六、訴訟費用負擔之依據：民事訴訟法第78條、第436條之19第1
    項規定，確定訴訟費用之負擔如主文第2項所示。　
中　　華　　民　　國　　111 　年　　11　　月　　11　　日
                  埔里簡易庭  法  官  許慧珍
以上為正本係照原本作成。
如不服本判決，應於送達後20日內，向本院提出上訴狀並表明上
訴理由，如於本判決宣示後送達前提起上訴者，應於判決送達後
20日內補提上訴理由書（須附繕本）。
如委任律師提起上訴者，應一併繳納上訴審裁判費。
中　　華　　民　　國　　111 　年　　11　　月　　11　　日
                              書記官  藍建文